臺灣高等法院臺中分院刑事裁定
111年度抗字第475號
抗  告  人  
即 受刑 人  張程皓
上列抗告人因聲請定其應執行之刑案件，不服臺灣臺中地方法院中華民國111年4月21日第一審裁定（111年度聲字第1024號），提起抗告，本院裁定如下：                    
    主  文
抗告駁回。
    理  由
一、抗告人即受刑人（下稱抗告人）張程皓抗告意旨略以（以下
    併詳參本院卷附抗告人提出之民國111年5月2日「刑事抗告
    狀」及111年5月13日「刑事補呈抗告理由狀」）：
　㈠抗告人所犯如原裁定附表所示各罪，其中編號2至10所犯均為
    詐欺案件，且均為於108年10月間緊密連續犯案，其犯罪情
    節類型手段等態樣，均屬相同模式，其罪責非難重複評價，
    按原裁定解釋意涵雖認已給予抗告人整體評價量刑妥適。然
    抗告人所犯各案係經由各個法院分別宣告判刑，而後原裁定
    法院即以各個法院所定應執行刑疊加累計量處本件之應執行
    刑為有期徒刑7年。此種量刑結果較抗告人於同一法院同一
    審判所得之罪刑更為深重，明顯不利於抗告人，有違法律公
    平正義原則。故原裁定自由裁量權之行使尚非妥適，理應重
    新評價量定本案之應執行刑。
　㈡參考其他法院同樣涉犯詐欺罪之判決如下：
　　⒈臺灣臺中地方法院98年度易字第2067號判決，宣告刑之刑
      期總和為有期徒刑24年1月，定應執行刑僅為有期徒刑3年
      4月。　
　　⒉最高法院98年度台上字第6192號判決，宣告刑之刑期總和
      為有期徒刑30年7月，定應執行刑為有期徒刑4年。
　　⒊臺灣臺中地方法院109年度聲字第1190號裁定，宣告刑之刑
      期總和為有期徒刑14年2月，定應執行刑僅餘有期徒刑2年
      2月。
　　據此，足見上述獲同一法院宣告判決之刑度明顯較為有利於
    受刑人。因此抗告人懷疑法律之公正嚴謹是否因人而異，亦
    或是其中之犯罪行為差異而有不同之判刑結果。為此懇求法
    院給予抗告人較為有利之定應執行刑，俾符法律之前人人平
    等原則。
　㈢又抗告人尚有臺灣雲林地方法院111年度訴字第14號刑事判決
    判處應執行有期徒刑1年10月、臺灣臺中地方法院110年度金
    訴字第1275號刑事判決處有期徒刑1年4月、臺灣臺中地方法
    院111年度金訴字第229號刑事判決處有期徒刑1年2月等三個
    案件已判決下來，待這三個案子確定即可以合併定應執行刑
    ，抗告人亦曾向臺灣臺中地方檢察署檢察官陳明此事，然
　　檢察官仍分次向法院聲請合併定應執行刑，已經明顯損及抗
    告人得於同一法院受裁決量刑之利益。　
　㈣綜上所陳，抗告人為求一個合乎公平正義之比例原則，懇求
    法院憐憫抗告人係一時失慮犯下過錯，而抗告人於服刑期間
    已經深刻自我反省，明白犯罪皆是咎由自取，無時無刻都在
    懺悔。為此，祈盼法院從輕量刑，撤銷原裁定更為裁定，如
    蒙所請，深感德澤等語。　
二、按裁判確定前犯數罪者，併合處罰之；數罪併罰，有二裁判
    以上者，依刑法第51條之規定，定其應執行之刑，刑法第50
    條、第53條分別定有明文。次按法律上屬於自由裁量之事項
    ，有其外部性界限及內部性界限，並非概無拘束。依據法律
    之具體規定，法院應在其範圍選擇為適當之裁判者，為外部
    性界限；而法院為裁判時，應考量法律之目的，及法律秩序
    之理念所在者，為內部性界限。法院為裁判時，二者均不得
    有所踰越。在數罪併罰，有二裁判以上，定其應執行之刑時
    ，固屬於法院自由裁量之事項，然仍應受前揭外部性界限及
    內部性界限之拘束（最高法院94年度台非字第233號裁判意
    旨參照）。又執行刑之量定，係事實審法院之職權，本有自
    由裁量之餘地，倘其所定執行刑，未逾法定刑範圍，亦無明
    顯違背公平正義、法律秩序理念及目的等，即難指為違法或
    不當（最高法院100年度台抗字第1044號裁定意旨參照）。
    再按數罪併罰之定應執行之刑，係出於刑罰經濟與責罰相當
    之考量，並非予以犯罪行為人或受刑人不當之利益，為一種
    特別的量刑過程，相較於刑法第57條所定科刑時應審酌之事
    項係對一般犯罪行為之裁量，定應執行刑之宣告，乃對犯罪
    行為人本身及所犯各罪之總檢視，除應考量行為人所犯數罪
    反應出之人格特性，並應權衡審酌行為人之責任與整體刑法
    目的及相關刑事政策，在量刑權之法律拘束性原則下，依刑
    法第51條第5款之規定，採限制加重原則，以宣告各刑中之
    最長期為下限，各刑合併之刑期為上限，但最長不得逾30年
    ，資為量刑自由裁量權之外部界限，並應受法秩序理念規範
    之比例原則、平等原則、責罰相當原則、重複評價禁止原則
    等自由裁量權之內部抽象價值要求界限之支配，使以輕重得
    宜，罰當其責，俾符合法律授與裁量權之目的，以區別數罪
    併罰與單純數罪之不同，兼顧刑罰衡平原則。個案之裁量判
    斷，除非有全然喪失權衡意義或其裁量行使顯然有違比例、
    平等諸原則之裁量權濫用之情形，否則縱屬犯罪類型雷同，
    仍不得將不同案件裁量之行使比附援引為本案之量刑輕重比
    較，以視為判斷法官本於依法獨立審判之授權所為之量情裁
    奪有否裁量濫用之情事。此與所謂相同事務應為相同處理，
    始符合比例原則與平等原則之概念，迥然有別（最高法院10
    0年度台上字第21號判決意旨參照）。末按刑事訴訟法第477
    條第1項規定，依法應定其應執行刑之案件，由該案件犯罪
    事實最後判決法院之檢察官，聲請該法院裁定之。則法院依
    據上開規定裁定定應執行刑時，自應以檢察官所聲請定其應
    執行刑之案件，作為其審查及裁定定應執行刑之範圍，未據
    檢察官聲請定應執行刑之案件，法院基於不告不理原則（即
    控訴原則），不得任意擴張檢察官聲請之範圍，否則即有未
    受請求之事項予以裁判之違法（最高法院110年度台抗字第3
    83號裁定意旨參照）。
三、經查：
(一)本院參酌最高法院110年度台抗大字第489號裁定意旨，業已
    函請抗告人以書面陳述意見，經抗告人補充意見陳稱尚有三
    個案件均應合併定應執行刑，請求於本件合併定應執行刑等
    語，有本院陳述意見調查表附卷可稽，合先敘明。
(二)本件抗告人所犯如附表所示各罪，經本院、臺灣彰化地方法
    院、臺灣高雄地方法院及臺灣臺中地方法院分別判處如附表
    所示之刑，均經分別確定在案，有附表所示各該判決書及臺
    灣高等法院被告前案紀錄表在卷可稽。嗣經檢察官聲請依刑
    法第51條第5款規定定其應執行之刑，原審法院審核卷證結
    果，認其聲請為正當，依刑事訴訟法第477條第1項，刑法第
    53條、第51條第5款，就其有期徒刑部分定應執行有期徒刑7
    年。查，本件抗告人所犯如附表所示各罪，其徒刑部分宣告
    刑之總和為有期徒刑25年8月，而原審裁定就上開案件定應
    執行刑為有期徒刑7年，已低於各罪宣告刑之刑期總和（25
    年8月），亦係在各刑中之最長期（2年6月）以上，各刑合
    併之刑期以下，足認原審此項裁量職權之行使，並無違反法
    律之目的及法律秩序之理念所在，符合外部性、內部性界限
    ，屬法院裁量職權之適法行使，揆諸上揭說明，原裁定並無
    不當。且審酌抗告人前案所犯之詐欺罪次數非寡，顯已非偶
    發性犯罪，反映出抗告人法治觀念薄弱，自我約束能力不足
    之人格特性與犯罪傾向，自應受較高之刑罰評價，以匡正其
    迭次違反刑罰規範之行為，而原審法院就自由裁量權之行使
    ，亦符合比例原則、公平正義原則、法律秩序理念及法律規
    範目的，尚無瑕疵可指，自應尊重原審法院裁量權限之行使
    。是本件原審所裁定之應執行之刑，本院經核並無違誤。
(三)抗告意旨雖以前詞置辯，請求法院從輕量刑云云。惟本院審
    酌，原裁定附表編號2至5所示之罪，其各罪宣告刑合併為有
    期徒刑9年6月，曾定其應執行刑為有期徒刑1年10月，獲有
    減少有期徒刑7年8月之利益；原裁定附表編號7至10所示之
    罪，其各罪宣告刑合併為有期徒刑12年4月，曾定其應執行
    刑為有期徒刑3年，獲有減少有期徒刑9年4月之利益，而抗
    告人經過二次定應執行刑後，原審就本件定應執行刑為有期
    徒刑7年，於扣除抗告人上開業經定應執行刑所獲致減少之
    有期徒刑合計17年之利益外，抗告人尚獲有減少有期徒刑1
    年8月之利益；亦即原審法院本件所定之應執行刑使抗告人
    總計獲有減少有期徒刑18年8月之利益。核原審就本件已適
    用限制加重原則之量刑原理，給予適度之刑罰折扣，所定刑
    期並未失衡，亦未因分別審判損及抗告人權益，而原審裁定
    應執行刑為有期徒刑7年，應認已基於刑罰目的性之考量及
    刑事政策之取向等因素，給予抗告人適度之刑罰折扣，符合
    法律授與裁量權之目的，所定應執行刑並無過苛過重之情事
    ，難謂有何違反法秩序理念規範之比例原則等內部界限之情
    事，尚難以原審裁定所定應執行刑減輕幅度未若抗告人預期
    ，即認原審裁定有何違誤或不當。
(四)再查，抗告人就附表編號2至10所犯均係詐欺罪，時間均在1
    08年10月間密集為之，於刑法廢除連續犯後，固已無成立裁
    判上一罪或實質上一罪之空間，然衡諸本例，若從犯罪類型
    予以考量，在法定範圍內以較寬容之角度定其應執行刑，較
    諸單純從各罪刑度為數字加總後略減之機械式算法，應更能
    接近刑罰規範之目的。揆諸上開說明，原審裁定已考量抗告
    人上開所犯數罪，其犯罪之態樣、手段及侵害法益同一與否
    ，對侵害法益之加重效應，及時間、空間之密接程度，並注
    意刑罰邊際效應隨刑期而遞減，抗告人所生痛苦程度隨刑期
    而遞增之情形，抗告人之人格及各罪間之關係，如以實質累
    加方式執行，刑責恐將偏重過苛，不符現代刑事政策及刑罰
    之社會功能，並體察法律恤刑之目的，考量抗告人復歸社會
    之可能性，為整體非難評價等情後，方裁定抗告人應執行有
    期徒刑7年。衡諸本案量刑之外部界限係達25年8月，原審裁
    定應執行刑為7年實已寬減，既未逾越法律規定之範圍，亦
    與刑事訴訟法第370條不利益變更禁止原則之規定或法規範
    目的無違，而無濫權情形，顯已就定應執行刑案件所應審酌
    事項妥適裁量最終具體應實現之刑罰，核屬法院裁量職權之
    適法行使，於法並無不合。至抗告人抗告意旨以他案量刑及
    定應執行刑均有大幅度折減情形，而請求法院給予從新從輕
    之機會云云。惟量刑及定應執行刑為法院依職權裁量之事項
    ，除應符合內、外部性界限及相關原則規範外，並不受其他
    裁判之拘束，況且各個案件彼此本有不同，縱使是同一犯罪
    之共同正犯中，基於犯罪之情狀、行為之分擔、主導地位等
    有別，有可能發生同一法院依情形給予共同正犯不同之量刑
    及定應執行刑，更何況不同案件，法院於審酌後，依個案情
    形當然更有可能為不同量刑及定應執行刑之裁判，本難比附
    援引，憑為指摘依據。是抗告人徒執他案定執行刑之結果請
    求再從輕定應執行刑，難認有據。另按一人犯數罪之各案是
    否合併起訴或合併審判，係屬各該案件於檢察官起訴及法院
    審判時得為裁量之職權，非定應執行刑裁定所得審認之事項
    （最高法院108年度台抗字第1065號裁定意旨參照），是抗
    告意旨徒以其所涉犯詐欺各罪，因分別起訴、分別審理，致
    所酌定之刑度較為不利云云為辯，亦難認有據。
(五)再按刑事訴訟法第477條第1項規定，依法定其應執行刑之案
    件，須由該案犯罪事實最後判決之各級法院所對應之檢察（
    分）署檢察官向該法院聲請裁定，故受聲請法院之審查及裁
    定範圍，自應以檢察官所聲請者為限。至檢察官所未聲請定
    其應執行刑之案件，法院基於不告不理原則，自無從逕行擴
    張檢察官聲請範圍而一併加以審查（最高法院109年度台抗
    字第1870號刑事裁定參照）。查，本件原審法院係依檢察官
    之聲請就如附表所示各罪定應執行刑裁定，業如前述，而抗
    告意旨所指另犯之他罪（即臺灣雲林地方法院111年度訴字
    第14號、臺灣臺中地方法院110年度金訴字第1275號、臺灣
    臺中地方法院111年度金訴字第229號等案件），既未經檢察
    官聲請與附表所示之各罪合併定其應執行之刑，則依前開說
    明，法院即不得逕行發動職權進行調查，一併將之納入審查
    、裁判，亦即此屬於檢察官職權範疇，核與本件定執行刑之
    裁定無涉，尚非得據以為本件抗告之事由。
四、綜上所述，本件原裁定之應執行刑，未逾法定刑之範圍，亦
    無違背正義，裁量權之行使並無濫用權利，符合法律之目的
    及法律秩序之理念。從而，抗告人執上開抗告意旨指摘原裁
    定不當，請求改定較輕之刑，為無理由，應予駁回。
五、據上論結，應依刑事訴訟法第412條，裁定如主文。　　　
中　　華　　民　　國　　111 　年　　5 　　月　　26　　日
             刑事第九庭   審判長法　官　紀  文  勝
                                法　官　賴  妙  雲
                                法　官　姚　勳　昌
以上正本證明與原本無異。
如不服本裁定，應於收受送達後五日內向本院提出再抗告書狀(須附繕本)。因疫情而遲誤不變期間，得向法院聲請回復原狀。                       
                                書記官  溫  尹  明
中　　華　　民　　國　　111 　年　　5 　　月　　26　　日
受刑人張程皓定應執行刑案件一覽表
編        號  1 2 3 罪        名  毒品危害防制條例 詐欺 詐欺 宣告刑  有期徒刑2年6月 有期徒刑1年3月 有期徒刑1年4月（共4罪） 犯罪日期  109年6月2日 108年10月15日 108年10月15日（共4次） 偵查（自訴） 機關年度案號  臺灣臺中地方檢察署109年度偵字第17324號等 臺灣彰化地方檢察署109年度少連偵字第36號等 臺灣彰化地方檢察署109年度少連偵字第36號等 最後事實審 法     院 臺灣高等法院臺中分院 臺灣彰化地方法院 臺灣彰化地方法院   案     號 109年度上訴字第2685號 109年度訴字第810號 109年度訴字第810號  判決日期 110年2月24日 110年10月28日 110年10月28日 確定判決 法     院 最高法院 臺灣彰化地方法院 臺灣彰化地方法院  案     號 110年度台上字第4794號 109年度訴字第810號 109年度訴字第810號  判決確定 日 期 110年8月5日 110年12月2日 110年12月2日 宣告刑得否易科罰金或易服社會勞動  否 否 否 備        註  臺灣臺中地方檢察署110年度執字第10532號  臺灣彰化地方檢察署110年度執字第4905號 臺灣彰化地方檢察署110年度執字第4905號    編號2至5經臺灣彰化地方法院以上開判決定應執行有期徒刑1年10月確定  
受刑人張程皓定應執行刑案件一覽表
編        號  4 5 6 罪        名  詐欺 詐欺 詐欺 宣   告   刑  有期徒刑1年5月 有期徒刑1年6月 有期徒刑1年4月 犯 罪日期  108年10月15日 108年10月15日 108年10月9日 偵查（自訴） 機關年度案號  臺灣彰化地方檢察署109年度少連偵字第36號等 臺灣彰化地方檢察署109年度少連偵字第36號等 臺灣高雄地方檢察署108年度偵字第21198號等 最後事實審 法     院 臺灣彰化地方法院 臺灣彰化地方法院 臺灣高雄地方法院  案     號 109年度訴字第810號 109年度訴字第810號 110年度金訴字第42號  判決日期 110年10月28日 110年10月28日 110年12月14日 確定判決 法     院 臺灣彰化地方法院 臺灣彰化地方法院 臺灣高雄地方法院  案     號 109年度訴字第810號 109年度訴字第810號 110年度金訴字第42號  判決確定 日 期 110年12月2日 110年12月2日 111年1月19日 宣告刑得否易科罰金或易服社會勞動  否 否 否 備        註  臺灣彰化地方檢察署110年度執字第4905號 臺灣彰化地方檢察署110年度執字第4905號 臺灣高雄地方檢察署111年度執字第1230號   編號2至5經臺灣彰化地方法院以上開判決定應執行有期徒刑1年10月確定   
受刑人張程皓定應執行刑案件一覽表
編        號  7 8 9 罪        名  詐欺 詐欺 詐欺 宣告刑  有期徒刑1年3月（共6罪） 有期徒刑1年2月(共2罪) 有期徒刑1年5月 犯罪日期  108年10月4日 108年10月14日 108年10月16日（共2次） 108年10月23日 108年10月25日 108年10月7日 108年10月23日 108年10月21日至108年10至24日  偵查（自訴） 機關年度案號  臺灣臺中地方檢察署109年度偵字第8421號等 臺灣臺中地方檢察署109年度偵字第8421號等 臺灣臺中地方檢察署109年度偵字第8421號等 最後事實審 法     院 臺灣臺中地方法院 臺灣臺中地方法院 臺灣臺中地方法院  案     號 110年度金訴字第694號 110年度金訴字第694號 110年度金訴字第694號  判決日期 111年1月13日 111年1月13日 111年1月13日 確定判決 法     院 臺灣臺中地方法院 臺灣臺中地方法院 臺灣臺中地方法院  案     號 110年度金訴字第694號 110年度金訴字第694號 110年度金訴字第694號  判決確定 日 期 111年2月8日 111年2月8日 111年2月8日 宣告刑得否易科罰金或易服社會勞動  否 否 否 備        註  臺灣臺中地方檢察署111年度執字第2791號 臺灣臺中地方檢察署111年度執字第2791號 臺灣臺中地方檢察署111年度執字第2791號   編號7至10經臺灣臺中地方法院以上開判決定應執行有期徒刑3年   
受刑人張程皓定應執行刑案件一覽表
編         號  10   罪         名  詐欺   宣    告   刑  有期徒刑1年1月   犯  罪 日  期  108年10月23日   偵查（自訴） 機關年度案號  臺灣臺中地方檢察署109年度偵字第8421號等   最後事實審 法     院 臺灣臺中地方法院    案     號 110年度金訴字第694號    判決日期 111年1月13日   確定判決 法     院 臺灣臺中地方法院    案     號 110年度金訴字第694號    判決確定 日 期 111年2月8日    宣告刑得否易科罰金或易服社會勞動  否   備         註  臺灣臺中地方檢察署111年度執字第2791號     編號7至10經臺灣臺中地方法院以上開判決定應執行有期徒刑3年